【裁判字號】    95,上訴,554
【裁判日期】    950428
【裁判案由】    違反毒品危害防制條例
【裁判全文】
臺灣高等法院高雄分院刑事判決         95年度上訴字第554號
上  訴  人  臺灣高雄地方法院檢察署檢察官
被      告  甲○○
                    現於台灣高雄看守所
上列上訴人因被告違反毒品危害條例案件，不服臺灣高雄地方法院
94年度訴字第3595號，中華民國95年2月27日第一審判決（起訴
案號：臺灣高雄地方法院檢察署94年度毒偵字第7605號），提起
上訴（併辦案號：同署95年度毒偵字第2650號），本院判決如下
：
    主  文
原判決撤銷。
甲○○連續施用第一級毒品，累犯，處有期徒刑拾月。扣案殘留
第一級毒品海洛因之殘渣膠袋壹只、注射針筒壹支均沒收銷燬。
    事  實
一、甲○○前於民國89年間因施用毒品案件，經國防部南部地方
    軍事法院以89年和裁字第101 號裁定送觀察、勒戒後，認無
    繼續施用毒品之傾向，由國防部南部地方軍事法院檢察署軍
    事檢察官於89年 5月25日以89年平偵 (三)字第287號不起訴
    處分確定。嗣於92年間復因2 犯施用毒品案件，經國防部南
    部地方軍事法院送觀察勒戒後，認有繼續施用傾向，再以92
    年和裁字第448 號裁定送強制戒治，於93年9 月18日，戒治
    期滿執行完畢。又甲○○前於90年間另曾因無故離去職役未
    遂罪、無故離去職役罪、竊盜等罪，分別經國防部南部地方
    軍事法院及原審法院判處應執行有期徒刑1 年4 月確定、7
    月確定，再經法院定其應執行刑1 年11月確定，於92年1 月
    14日縮刑期滿執行完畢。詎甲○○仍不知悔改，明知海洛因
    為毒品危害防制條例所列管之第一級毒品，非經許可不得持
    有、施用，竟復基於施用第一級毒品海洛因之概括犯意，於
    上開觀察勒戒及強制戒治執行完畢釋放後5 年內，自94年8
    月間某日至95年2 月3 日期間，連續於其住處高雄市苓雅區
    ○○○路335 巷5 號1 樓住處，以針筒注射之方式施用第一
    級毒品海洛因多次，平均1 日施用2 次（含94年9 月5 日上
    午11時30分許，在其住處客廳施用海洛因1 次），嗣先後於
    94年9 月5 日上午11時30分許，甲○○在上址甫注射海洛因
    完畢，即為警於該處搜索查獲，並當場扣得殘留第一級毒品
    海洛因之殘渣膠袋1 只、注射針筒1 支；於95年2 月3 日21
    時許，在高雄市○○區○○路與福安路口附近，為警攔查後
    同意採尿，其尿液檢出嗎啡陽性反應而查獲。
二、案經高雄市政府警察局前鎮分局、苓雅分局移送臺灣高雄地
    方法院檢察署檢察官偵查起訴及併案審理。
    理  由
一、按本件被告所犯係死刑、無期徒刑、最輕本刑為3年以上有
    期徒刑以外之罪，其於本院審理中，就前揭被訴事實為有罪
    之陳述，經審判長告知簡式審判程序之旨，並聽取其與公訴
    人之意見後，本院認無不得或不宜改依簡式審判程序進行之
    情形，爰依刑事訴訟法第273條之1第1項，由合議庭裁定進
    行簡式審判程序，合先敘明。
二、訊據被告對上開犯罪事實均坦承不諱，被告先後經警採集之
    尿液，經送請高雄市立凱旋醫院以氣相層析質譜儀分析方法
    檢驗結果，均呈第一級毒品海洛因代謝物嗎啡陽性反應，有
    該院94年9月12日編號Ａ00000000號、95年2月14日編號Ａ
    00000000號濫用藥物尿液檢驗報告各1份在卷可稽（見原審
    卷第76頁、警二卷第5頁）。此外，扣案之殘渣膠袋1只、注
    射針筒1支，經送驗後確呈第一級毒品海洛因陽性反應，亦
    有高雄醫學大學附設中和紀念醫院94年11月8日9411-69、
    9411-70號檢驗報告2張附卷可憑（見原審卷第24、24-1頁）
    ，被告自白與事實相符，其犯行堪予認定。
三、被告前於民國89年間因施用毒品案件，經國防部南部地方軍
    事法院以89年和裁字第101號裁定送觀察、勒戒後，認無繼
    續施用毒品之傾向，由國防部南部地方軍事法院檢察署軍事
    檢察官於89年 5月25日以89年平偵 (三)字第287號不起訴處
    分確定。嗣於92年間復因2 犯施用毒品案件，經國防部南部
    地方軍事法院送觀察勒戒後，認有繼續施用傾向，再以92年
    和裁字第448 號裁定送強制戒治，於93年9 月18日，戒治期
    滿執行完畢等情，有國防部南部地方軍事法院檢察署軍事檢
    察官89年4 月20日觀察勒戒處分執行指揮書、平戒執（三）
    字第034 號戒治處分執行指揮書、國防部南部地方軍事法院
    檢察署軍事檢察官89年度平偵（三）字第287 號不起訴處分
    書、國防部南部地方軍事法院92年和判字第695 號判決書各
    1 份在卷可稽（見偵一卷第36-43 頁、原審卷第77頁），被
    告於強制戒治執行完畢釋放後5 年內，再犯本件施用第一級
    毒品之罪，自應依法論科。
四、核被告所為，係犯毒品危害防制條例第10條第1 項施用第一
    級毒品罪。被告持有第一級毒品，復進而施用，其持有第一
    級毒品之低度行為，為施用之高度行為所吸收，不另論罪。
    其先後多次施用海洛因之行為，時間緊接而犯同一構成要件
    ，顯係基於概括犯意為之，應依連續犯之規定論以一罪，並
    依法加重其刑。起訴書雖僅記載被告於94年9月5日上午11時
    許，施用海洛因之犯罪事實，然其餘併案部分之犯行既與起
    訴書記載之犯罪事實有連續犯之裁判上一罪關係，自為起訴
    效力所及，本院應併為審判，附此敘明。被告前於90年間因
    無故離去職役未遂罪、無故離去職役罪、竊盜等罪，經原審
    法院定其應執行刑1年11月確定，於92年1月14日縮刑期滿執
    行完畢，有臺灣高等法院被告前案紀錄表在卷可稽（見本院
    卷18、19頁），其受有期徒刑執行完畢後，5年內再犯本件
    有期徒刑以上之罪，為累犯，應依刑法第47條規定遞加重其
    刑。原審予以論科，固非無見，惟其就上開併辦部分之被告
    犯罪事實未及審酌，容有未洽，檢察官執此理由提起上訴，
    為有理由，原判決應由本院撤銷改判。爰審酌被告因施用毒
    品案件，經觀察勒戒、強制戒治後，仍未戒絕毒品，且於94
    年9月5日為警查獲後，仍繼續施用海洛因不輟，顯見其戒毒
    意志薄弱，毒癮甚深，惟念其施用毒品乃自戕一己健康，尚
    未危害他人，且犯後坦承犯行、態度尚可等一切情狀，量處
    如主文第2項所示之刑。扣案之殘渣膠袋1個、注射針筒1支
    ，均殘留海洛因成份，無法析離，併依毒品危害防制條例第
    18條第1項前段規定宣告沒收銷燬。
據上論斷，應依刑事訴訟法第369條第1項前段、第364 條、第
299條第1項前段、第273條之1第1項，毒品危害防制條例第10條
第1項、第18條第1項前段，刑法第11條、第56條、第47條，判決
如主文。
本案經檢察官林應華到庭執行職務。
中    華    民    國    95    年    4     月    28    日
                  刑事第八庭審判長法  官  李炫德
                                  法  官  簡志瑩
                                  法  官  蔡國
以上正本證明與原本無異。
如不服本判決應於收受本判決後10日內向本院提出上訴書狀，其
未敘述上訴理由者，並得於提起上訴後10日內向本院補提理由書
狀（均須按他造當事人之人數附繕本）「切勿逕送上級法院」。
中    華    民    國    95    年    4     月    28    日
                                  書記官  翁心欣
附錄本案論罪之法條：
毒品危害防制條例第10條第1項：
施用第一級毒品者，處6 月以上5 年以下有期徒刑。


司法院資訊處製作；財團法人民間司法改革基金會備份。
